臺灣臺北地方法院刑事判決　　　　　　　　　　　　九十二年度易字第一六九五號
　　公　訴　人　臺灣臺北地方法院檢察署檢察官
　　被　　　告　丁○○
　　選任辯護人　李保祿律師
　　　　　　　　鄭錦堂律師
右列被告因詐欺案件，經檢察官提起公訴（九十一年度偵字第二二二二七號），本院
判決如左：
    主  文
丁○○連續意圖為自己不法之所有，以詐術使人將本人之物交付，處有期徒刑貳年陸
月。
    事  實
一、丁○○係在臺北市○○區○○路二三二號「鑽石大樓」內之性工作者（俗稱應召
    所）前巡佐黃振義（現為臺北市政府警察局萬華分局警備隊巡佐）熟識，且丁○○為黃振義之線民（警方運用提供刑案或危安情報之人）。丁○○利用性工作者
    恐懼警方查緝之心理，竟基於意圖為自己不法所有之概括犯意，於民國九十年八
    月十五日十二時許向同在上址「鑽石大樓」內之性工作者庚○、癸○○、壬○○
    、丑○○、丙○、甲○○、乙○○、子○○等人佯稱：其與黃振義已經達成協議
    ，只要每名私娼每月繳交新臺幣（下同）五千元之「保護費」（嗣因經濟不景氣
    影響生意，部分減為二千五百元至三千元均詳附表），經丁○○轉交黃振義後，
    黃振義即保證不會前往取締繳納保護費之性工作者，倘若桂林路派出所其他警員
    有取締行動，黃振義亦會通風報信，使已繳納保護費者能預知並適時躲避等語，
    再於九十一年一月、二月間分以同一說詞，訛詐始至該大樓從事性工作之同行己○○、戊○○，使前開性工作者均誤信其言而陷於錯誤，分自九十年八月十五日
    上午十一時許、九十一年一月間起，按每月十五日交付一次之方式（繳款期間詳
    附表），在上址「鑽石大樓」丁○○承租房間內（康定路二三二號五樓之十五）
    、辛○○承租房間內（康定路二三二號六樓二十二號）及「鑽石大樓」入口大廳
    等處，將「保護費」分別親交丁○○或由不知情辛○○（庚○之同居人）轉交丁○○（各人交付之金額、時間均詳附表），迄於九十一年六月底，因黃振義已調
    至萬華分局莒光路派出所擔任代理巡佐，丁○○竟仍於九十一年七月十五日向前
    開性工作者索取「保護費」，經丑○○、庚○、辛○○發覺後，憤而向臺北市政
    府警察局提出檢舉，始循線查知上情。
二、案經庚○、丑○○、壬○○、癸○○、戊○○、己○○等人訴由臺北市政府警察
    局萬華分局移送臺灣臺北地方法院檢察署檢察官偵查起訴。
    理  由
一、訊據被告丁○○對於右揭詐欺癸○○、壬○○、丑○○、丙○、甲○○、乙○○
    、子○○、己○○、戊○○等人之犯行坦承不諱，惟矢口否認詐欺庚○及收取辛○○轉交之金額，辯稱：詐取保護費係辛○○起意，庚○係辛○○之女友，伊未
    曾收取庚○之錢，辛○○收的部分未曾轉交予伊云云。經查：被告右揭詐欺犯行
    ，有證人即警員黃振義在警詢、偵查之證詞、證人庚○於警詢、偵查及本院審理
    時證人癸○○、壬○○、丑○○、丙○、甲○○、乙○○、子○○、己○○、戊○○之證詞可按，又有被告於九十一年八月十五日收取保護費時，抄錄收款名單
    、對話錄音帶、譯文、勘驗筆錄，於九十年九月十五日收錢時之側錄光碟片一張
    在偵查卷足稽。被告於警詢時供承：「九十年七月時同住鑽石大樓辛○○見我與
    萬華分局巡佐黃振義很熟，希望透過我跟黃振義講，不要抓他們，他們願意每人
    每月五千元希望由我轉交」等語（見九十一年度偵字二二二七號卷三十頁），前
    揭性工作者每月繳交之保護費，係要被告轉交予黃振義，以避免遭受取締等情，
    亦經證人庚○等人於警訊、偵查及本院審理證述明確，警員黃振義於警詢及偵查
    中證稱：與被告相識，並與被告以電話聯絡取締私娼（即被告為警方線民），但
    不知有收取保護費之事等語，此有卷附筆錄、和信電訊股份有限公司通話明細表
    可查，被告於九十一年八月十五日收取保護費時對在場之性工作者詐稱：只要每
    月十五日繳交保護費，轉交予警員黃振義即可換取通風報信及免予取締之利益，
    並要求已繳錢在場之性工作者將聯絡電話抄寫以供將來報信使用等情，有卷附錄
    音帶及譯文足考，被告係以警員黃振義名義在「鑽石大樓」內對同為性工作者詐
    取保護費，辛○○僅係位於性工作者之立場向被告要求予以保護者等情已明，雖
    證人丙○、甲○○、乙○○、子○○等人於本院調查時證稱：自九十年八月起即
    將每月繳交之保護費交予辛○○轉交等語，惟訊之證人子○○為何交予辛○○時
    證稱：「因為我是做早班，而丁○○做晚班，而辛○○早上都會到樓下，我遇到
    辛○○比較容易，所以我會將錢交給他」等語，足認辛○○僅係代轉性質，並無
    為自己不法所有之意圖，再核被告於警訊中供承：「九十年十月以後均由辛○○
    收取轉交給我每月約二至三萬元，實際金額未記帳，收到九十一年六月十五日止
    」等語，與本院所辯：辛○○代收取之部分均未轉交云云已屬矛盾，被告招集「
    鑽石大樓」內之性工作者以警員之名義每月詐取保護費，豈有得手後僅收取一、
    二次，即將每月數萬元之利益讓予他人之理，所辯應係報復辛○○、庚○將其不
    法犯行錄音、錄影並向警方告訴之詞，自難採信，本件事證明確，犯行堪以認定
    ，應依法論科。
二、核被告所為，係犯刑法第三百三十九條第一項之詐欺取財罪。被告先後多次犯行
    ，時間緊接，方法相同，觸犯構成要件相同之罪名，顯係基於概括犯意為之，為
    連續犯，依刑法第五十六條之規定，以一罪論，並加重其刑。又被告一次詐欺之
    行為，同時侵害多數性工作者之財產法益，乃一行為觸犯數罪名，應依想像競合
    犯之規定，從一重處斷。爰審酌被告為貪圖己利假借與警員熟識之機而詐財，犯
    罪手段惡劣，惟犯罪後已經坦承犯罪，並將所詐得之部分財物返還被害人等一切
    情狀，量處如主文所示之刑，以資懲儆。
據上論斷，應依刑事訴訟法第二百九十九條第一項前段，刑法五十六條、第三百三十
九條第一項、第五十五條，罰金罰鍰提高標準條例第一條前段，判決如主文。
本案經檢察官彭慶文到庭執行職務
中　　　華　　　民　　　國　　九十三　　年　　　四　　　月　　 十四 　　日
                                      臺灣臺北地方法院刑事第十四庭
                                      審判長法官  宋松璟
                                            法官  吳秋宏
                                            法官  王綽光
右正本證明與原本無異。
如不服本判決，應於判決送達後十日內，向本院提出上訴狀。
                                          書記官 蔡梅蓮
中　　　華　　　民　　　國　　九十三　　年　　　四　　　月　　十九　　日
附錄論罪科刑法條全文
刑法第三百三十九條
意圖為自己或第三人不法之所有，以詐術使人將本人或第三人之物交付者，處五年以
下有期徒刑、拘役或科或併科一千元以下罰金。
以前項方法得財產上不法之利益或使第三人得之者，亦同。
前二項之未遂犯罰之。
